【裁判字號】    92,交易,162
【裁判日期】    920730
【裁判案由】    傷害等
【裁判全文】
臺灣板橋地方法院刑事判決                        九十二年度交易字第一六二號
    公  訴  人  臺灣板橋地方法院檢察署檢察官
    被      告  吳忠信  現改.
                戊○○
                丁○○
                甲○○
右列被告因傷害等案件，經檢察官提起公訴（九十年度偵字第一五三八八號），本院
判決如左：
    主  文
吳忠信服用酒類，不能安全駕駛動力交通工具而駕駛，處拘役伍拾日，如易科罰金，
以佰元折算壹日。
吳忠信、戊○○、丁○○、甲○○被訴傷害部分公訴不受理。
    事  實
一、吳忠信（現改名為乙○○）於民國九十年九月十三日（起訴書誤載為九十年九月
    十二日）晚上七時許，在臺北縣板橋市○○路友人住處內飲酒後，酒醉已達不能
    安全駕駛動力交通工具之程度，明知不得駕駛車輛，猶在同日晚間某時，駕駛車
    號Ｙ０－四九三八號自用小客車上路，並搭載甲○○、丙○○二人。嗣於同日晚
    上十一時二十分許，行經臺北縣土城市○○路○段一０八號前，見計程車司機戊○○、丁○○等人在排班等候，以結識朋友為由向其等搭訕，惟遭戊○○拒絕，
    心生不滿，竟出手毆打戊○○，丁○○見狀上前理論，亦與甲○○發生發生口角
    糾紛，四人一言不合遂出手互毆，致丁○○受有頭部外傷、胸部前挫傷、右手腕
    挫傷之傷害，吳忠信受有左耳及右手肘挫傷、右手肘、右腳背及左小腿多處擦傷
    、右腳大拇趾骨折之傷害，甲○○受有左眼結膜下出血、左上唇淤青、左足第一
    趾擦傷之傷害，戊○○則未提出告訴。嗣經警據報前往上開肇事地點處理時，於
    翌日凌晨零時十分許對吳忠信進行酒精濃度測試，測得其呼氣所含酒精濃度值達
    每公升零點八二毫克，而查悉上情。
二、案經被害人丁○○、吳忠信、甲○○訴由臺北縣政府警察局土城分局報請臺灣板
    橋地方法院檢察署檢察官偵查起訴。
    理  由
壹、有罪部分：
一、訊據被告吳忠信對於右揭時、地酒後駕車之犯罪事實，先後於警詢時及偵審中均
    坦承不諱，核與告訴人丁○○指述、同案被告甲○○、證人丙○○證述之情節相
    符，且被告飲酒後吐氣所含酒精高達每公升零點八二毫克乙節，有酒精測試值一
    紙在卷可稽。另參考德國、美國之認定標準，對於酒精濃度呼氣已達每公升零點
    五五毫克（０．五五ＭＧ／Ｌ），或血液濃度達百分之零點一一以上，肇事率為
    一般正常人之十倍，認為已達「不能安全駕駛」之標準〈參見法務部八十八年五
    月十八日（88）法檢字第００一六六九號函〉。本件被告於飲酒後其吐氣所含酒
    精濃度已達每公升零點八二毫克，超過前揭標準甚多，已達不能安全駕駛之程度
    甚明，另參酌臺北縣政府警察局土城分局警員製作之刑法第一百八十五條之三案
    件測試觀察記錄表載述被告於查獲、測試及訊問過程中有多話及酒測值超過標準
    等情事，認已達於酒醉不能安全駕駛之程度（見偵查卷第十四頁），另有臺北縣
    政府警察局舉發違反道路交通管理事件通知單影本一份在卷可稽。是被告服用酒
    類，不能安全駕駛動力交通工具而駕駛之犯行，事證明確，其犯行洵堪認定，應
    依法論科。
二、核被告吳忠信所為，係犯刑法第一百八十五條之三酒後駕車公共危險罪。爰審酌
    被告之前科記錄，有臺灣高等法院被告全國前案紀錄表在卷可參，其明知酒精成
    分對人之意識能力具有不良影響，酒後駕車對一般往來之公眾及駕駛人自身皆具
    有高度危險性，既漠視自己安危，尤枉顧公眾安全，於服用酒類，酒後呼氣酒精
    濃度達每公升零點八二毫克，已處於不能安全駕駛動力交通工具之狀態仍駕駛車
    輛，對交通安全產生危害，及其素行、智識程度、犯罪之動機、犯罪後坦承犯行
    等情狀，量處如主文所示之刑，並諭知易科罰金之折算標準，以資懲儆。
貳、不受理部分：
一、公訴意旨另謂：被告吳忠信於九十年九月十三日晚上七時許，在臺北縣板橋市○○路友人住處內飲酒後，酒醉已達不能安全飲酒後，仍駕駛車號Ｙ０－四九三八
    號自用小客車上路，並搭載被告甲○○及案外人丙○○二人，行經臺北縣土城市
    ○○路○段一０八號前，因酒後意識不清，而與駕駛計程車之被告戊○○、丁○○發生口角糾紛，被告乙○○遂夥同被告甲○○與被告戊○○、丁○○理論，四
    人一言不合，遂互基於傷害人身體之犯意，出手互毆，致被告丁○○受有頭部外
    傷、胸部前挫傷、右手腕挫傷之傷害，被告吳忠信受有左耳及右手肘挫傷、右手
    肘、右腳背及左小腿多處擦傷、右腳大拇趾骨折之傷害，被告甲○○受有左眼結
    膜下出血、左上唇淤青、左足第一趾擦傷之傷害。案經告訴人丁○○、吳忠信、
    甲○○訴請臺北縣政府警察局土城分局報請臺灣板橋地方法院檢察署檢察官偵查
    起訴，因認被告乙○○、丁○○、戊○○、甲○○此部分行為，另涉犯刑法第二
    百七十七條第一項之普通傷害罪嫌。
二、按告訴乃論之罪，告訴人於第一審辯論終結前得撤回其告訴，又告訴經撤回者，
    應諭知不受理之判決，刑事訴訟法第二百三十八條第一項、第三百零三條第三款
    分別定有明文。
三、查本件告訴人丁○○、吳忠信、甲○○告訴被告吳忠信、戊○○、丁○○、甲○○傷害案件，起訴書認係觸犯刑法第二百七十七條第一項之普通傷害罪，依同法
    第二百八十七條前段之規定，須告訴乃論。茲據告訴人丁○○、吳忠信、甲○○
    於九十二年七月十六日於審判庭中，以言詞撤回告訴（見九十二年七月十六日審
    判筆錄），依照首開說明，被告等人被訴此部分過失傷害之犯行應為不受理之判
    決。
據上論斷，應依刑事訴訟法第二百九十九條第一項前段、第三百零三條第三款，刑法
第一百八十五條之三、第四十一條第一項前段，罰金罰鍰提高標準條例第二條，判決
如主文。
本案經檢察官謝宗甫到庭執行職務。
中      華      民      國    九十二    年      七      月     三十     日
                                        臺灣板橋地方法院刑事第三庭
                                            法  官  侯  志  融
右正本證明與原本無異。
如不服本判決，應於判決送達後十日內，向本院提出上訴狀。
                                            書記官  吳  進  安
中      華      民      國    九十二    年      七      月    三十      日
附錄本案論罪科刑法條全文：
刑法第一百八十五條之三
服用毒品、麻醉藥品、酒類或其他相類之物，不能安全駕駛動力交通工具而駕駛者，
處一年以下有期徒刑、拘役或三萬元以下罰金。


司法院資訊處製作；財團法人民間司法改革基金會備份。
